臺灣新竹地方法院刑事判決　　　　　　　　94年度易字第10號
　　公　訴　人　臺灣新竹地方法院檢察署檢察官
　　被　　　告　甲○○　男　4.
　　　　　　　　　　　　　巷1.
上列被告因毀損等案件，經檢察官提起公訴（93年度偵字第2564
號），本院依簡式審判程序判決如下：
    主  文
甲○○毀棄、損壞他人之圍牆，足以生損害於他人，處有期徒刑
月，如易科罰金，以佰元折算壹日。
    事  實
一、甲○○之配偶楊麗卿（經檢察官另為不起訴處分）所有、坐
    落於新竹市○○段1028之46地號土地，與乙○○所有、坐落
    於同段939之7地號土地相鄰，甲○○與乙○○在各該土地上
    之建物比鄰而居，雙方因相鄰間之道路通行而發生爭執，乙
    ○○因而在己有土地上搭建圍牆，致甲○○心生不滿而雇請
    不知情之三欣土木包工業負責人沈國樑（經檢察官另為不起
    訴處分）欲拆毀該圍牆，甲○○則於民國92年12月15日下午
    ，基於侵入圍牆內土地及毀損之犯意，未經乙○○之同意，
    偕同沈國樑所指派之不知情工人黃國興、鄧啟民（該2人均
    經檢察官另為不起訴處分），無故侵入上開同段939之7地號
    土地內，由黃國興、鄧啟民持榔頭及電鑽拆毀上開土地上由
    乙○○搭建之圍牆，足以生損害於乙○○。
二、案經乙○○訴由新竹市警察局第一分局報請臺灣新竹地方法
    院檢察署檢察官偵查起訴。
    理  由
甲、程序部分
    本件被告甲○○所犯毀損等罪，係非死刑、無期徒刑、最輕
    本刑為三年以上有期徒刑之罪，被告於本院準備程序進行中
    ，就被訴事實為有罪之陳述，經本院合議庭認合於刑事訴訟
    法第273條之1第1項之規定，裁定進行簡式審判程序。
乙、實體部分
一、證據：
（一）訊據被告甲○○對於事實欄所載之事實，於本院準備程序
      、審理程序中均認罪，並經告訴人乙○○於警詢、偵訊中
      指訴侵入圍牆內土地毀損圍牆情節歷歷，核與證人林育如
      、楊惠雯於警詢、偵訊中證述情節相符（見偵字第2564
      號偵查卷第47至53、101至103頁），且經證人沈國樑、黃
      國興於警詢、偵訊中證述：被告雇請拆除圍牆之情節在卷
      足參（見同上偵查卷第33至36、38至41、101頁），復有
      新竹市○○段1503、1502、1501、1500、1499、1504建號
      登記謄本、新竹市○○段939-7、939-8、939-9、102
      8-72、1028-73地號土地登記謄本、新竹市地政事務所土
      地複丈成果圖、拆毀圍牆照片5幀等件附卷可稽（見同上
      偵查卷第11至18、56至59頁），是認告訴人上開指訴內容
      應與事實相符。
（二）至被告辯稱：伊是敲毀告訴人圍牆另一面而進入同段939
      之7地號土地一節，其所辯之侵入方式，雖與證人楊惠雯
      所證述之侵入動線不同，縱認被告上開所辯屬實，仍無從
      卸免其未經告訴人、土地所有權人林麗卿之同意，無故侵
      入以圍牆圍繞之同段939之7地號土地之犯行，併此敘明。
（三）從而，本案事證已臻明確，被告侵入住宅附連圍繞土地、
      毀損犯行，均堪予認定，自應依法予以論罪科刑。
二、核被告所為，係犯刑法第306條第1項之侵入住居罪、同法第
    354條之毀損罪。被告利用不知情之三欣土木包工業負責人
    沈國樑指派不知情工人黃國興、鄧啟民毀損告訴人所有之圍
    牆，為間接正犯。被告所犯上開2罪間，有方法目的之牽連
    關係，為牽連犯，應依刑法第55條之規定，從一重之毀損罪
    處斷。爰審酌被告與告訴人為鄰居關係，雙方徒因相鄰道路
    之通行而起爭執，各持己見、互不相讓，被告竟擅自雇工侵
    入告訴人住宅外庭院內，拆毀告訴人在自家土地上所搭蓋之
    圍牆，其無視法律之存在而未循正當法律途徑解決紛爭，顯
    有不該，本院期許雙方應本於敦親睦鄰之理念，體會遠親不
    如近鄰之真諦，雙方能夠握手言和，不再加重嫌隙，惟終究
    未能達成和解，甚屬憾事，並審及被告犯罪動機、行為手段
    ，所造成告訴人損害程度，暨被告犯後態度等一切情狀，量
    處如主文所示之刑，併諭知易科罰金之折算標準。
三、據上論斷，應依刑事訴訟法第273條之1第1項、第299條第1
    項前段，刑法第306條第1項、第354條、第55條、第41條第1
    項前段，罰金罰鍰提高標準條例第1前段、第2條，判決如主
    文。
本案經檢察官許麗美到庭執行職務。
中　　華　　民　　國　　94　　年　　3 　　月　　16　　日
                  刑事第一庭法  　官  黃  美  文
以上正本證明與原本無異。
如不服本判決，應於判決送達後10日內向本院提出上訴狀 (應附
繕本)，上訴於臺灣高等法院。
中　　華　　民　　國　　94　　年　　3 　　月　　16　　日
                            書 記 官  陳  秀  子
附錄本案論罪科刑所適用法條全文：
刑法第306條第1項：
無故侵入他人住宅、建築物或附連圍繞之土地或船艦者，處一年
以下有期徒刑、拘役或三百元以下罰金。
刑法第354條：
毀棄、損壞前二條以外之他人之物或致令不堪用，足以生損害於
公眾或他人者，處二年以下有期徒刑、拘役或五百元以下罰金。
